【裁判字號】    99,訴,1307
【裁判日期】    991007
【裁判案由】    搶奪等
【裁判全文】
臺灣高雄地方法院刑事判決              99年度訴字第1307號
公  訴  人  臺灣高雄地方法院檢察署檢察官
被      告  乙○○
上列被告因搶奪等案件，經檢察官提起公訴（99年度偵字第2417
2 號）及移送併辦（99年度偵字第27924 號），本院依通常程序
審理，因被告於準備程序進行中就被訴事實為有罪之陳述，經告
知簡式審判程序之旨，並聽取檢察官及被告等意見後，經本院合
議庭裁定由受命法官獨任進行簡式審判程序，本院判決如下：
    主  文
乙○○犯如附表一所示之拾壹罪，各處如附表一主文欄所示之刑
。應執行有期徒刑伍年陸月。未扣案之活動扳手壹支沒收。
    事  實
一、乙○○前於民國91年間，因違反毒品危害防制條例案件，經
    本院以91年度訴字第1485號判決判處有期徒刑8 月確定，再
    於92年間，因違反毒品危害防制條例案件，經本院以92年度
    訴字第829 號判決判處有期徒刑1 年2 月確定，上開二案接
    續執行，於94年5 月5 日縮短刑期假釋出監並付保護管束，
    於94年7 月20日因保護管束期滿，未經撤銷，視為執行完畢
    。竟意圖為自己不法之所有，於附表二編號1 所示之時間、
    地點，持其所有客觀上具有危險性，足以危害人之生命、身
    體安全，可供兇器使用之活動扳手1 支，竊取如附表二編號
    1 所示之CQ9-070 號機車車牌，得手後，即以橡皮筋懸掛在
    其所有之車號859-CZM 號之機車上，意圖為自己不法之所有
    ，而為附表二編號2 至11所示之行為。
二、經警方過濾毒品列管人口，發現乙○○涉有重嫌，而於99年
    7 月20日14時20分許，前往高雄市○○區○○里○○鄰○○○
    路83號拘提，並在其同意下搜索，嗣經其帶同警員前往高雄
    市金獅湖打撈出CQ9-070 車牌1 面，查悉上情。
三、案經被害人寅○○等11人訴請高雄市政府警察局甲○○○分
    局移送臺灣高雄地方法院檢察署檢察官偵查起訴及移送併辦
    。
    理  由
一、本件被告所犯係死刑、無期徒刑、最輕本刑為3 年以上有期
    徒刑以外之罪，其於準備程序進行中，就被訴事實為有罪之
    陳述，經本院告知簡式審判程序之旨，並聽取當事人之意見
    後，認無不得或不宜改依簡式審判程序進行之情形，爰依刑
    事訴訟法第273 條之1 第1 項規定，裁定本件改行簡式審判
    程序，合先敘明。
二、上開犯罪事實，業據被告於本院審理中坦承不諱（見本院易
    字卷第45頁、第56頁背面至第57頁正面），核與證人即被害
    人寅○○、卯○○己○○、丁○○、丙○○、辛○○、庚○
    ○、癸○○、子○○、丑○○、戊○○於警詢之證述相符，
    並有高雄市政府警察局甲○○○分局扣押筆錄、扣押物品目
    錄表各2 份、失車案件基本資料詳細畫面報表、高雄市政府
    警察局車輛尋獲電腦輸入單、贓物認領保管單各1 份、高雄
    市○○路與明吉路口、明誠二路與河堤路口之監視器翻拍照
    片4 張、高雄市○○路監視器翻拍照片4 張、高雄市○○○
    路與西藏街口監視器翻拍照片2 張、車牌CQ9-070 號贓物位
    置、車號859-CZM 車輛、CQ9-070 號車牌、搜索地址、作案
    服裝、贓物棄置位置照片20張、搶奪行為地點照片24張，附
    卷可稽，足認被告自白與事實相符，被告犯行，洵堪認定，
    應依法論科。
三、按刑法第321 條第1 項第3 款之攜帶兇器竊盜罪，係以行為
    人攜帶兇器竊盜為其加重條件，此所謂兇器，其種類並無限
    制，凡客觀上足對人之生命、身體、安全構成威脅，具有危
    險性之兇器均屬之，且祇須行竊時攜帶此種具有危險性之兇
    器為已足，並不以攜帶之初有行兇之意圖為必要。查被告於
    附表二編號1 所持以竊取上開重型機車CQ9-070 號機車車牌
    1 面之活動扳手1 支，係以金屬等材料製造，以扭轉或扳動
    其他物體構造為目的而製造之工具，係材質堅硬，係足以殺
    傷人生命、身體之器械，顯為具有危險性之兇器，是被告攜
    帶上開器具行竊，雖僅係將之作為行竊之工具，自始並無用
    以行兇之意圖，仍應該當攜帶兇器竊盜罪。核被告就附表二
    編號1 所為，係犯刑法第321 條第1 項第3 款之攜帶兇器竊
    盜罪；就附表二編號2 、4 、6 、8 、10、11所為均係犯刑
    法第325 條第1 項之搶奪罪；就附表二編號3 、5 、7 、9
    所為係犯刑法第325 條第3 項、第1 項之搶奪未遂罪。被告
    上開犯行間，犯意各別，行為互殊，應分論併罰。又被告有
    如事實欄所述之前科，有台灣高等法院被告前案紀錄表在卷
    可查，是其前受有期徒刑執行完畢後，5 年內故意再犯本件
    法定刑為有期徒刑以上刑之罪，為累犯，應依刑法第47條第
    1 項規定加重其刑。被告就附表二編號3 、5 、7 、9 所為
    ，雖已著手犯罪行為之實行，惟未生犯罪之結果，為未遂犯
    ，應依刑法第25條第2 項之規定，按既遂犯之刑度減輕其刑
    ，並與前開加重部分，先加後減之。爰審酌被告正值青壯，
    不思以正常途徑賺取金錢，為貪圖不法利益，以上揭竊盜及
    多次搶奪之手段，遂行其貪取被害人財產之目的，所為非但
    侵害被害人之財產權，其上開搶奪行為，亦足使上開被害人
    之心理受到重創，嚴重危害社會治安，惡性顯非輕微，惟考
    量被告已於本院審理時坦承犯罪而有悔意，及其犯罪之動機
    、目的、智識程度、生活狀況等一切情狀，分別量處如附表
    一主文欄所示之刑。又按刑法修正將連續犯、牽連犯等規定
    悉予刪除，考其立法目的，係基於刑罰公平原則考量，杜絕
    僥倖犯罪心理，並避免鼓勵犯罪之誤解，乃改採一行為一罪
    一罰。是定其刑期時，除仍應就各別刑罰規範之目的、輕重
    罪間體系之平衡、整體犯罪非難評價、各行為彼此間之偶發
    性、與被告前科之關聯性、各行為所侵害法益之專屬性或同
    一性、數罪對法益侵害之加重效應、罪數所反映之被告人格
    特性與犯罪傾向、社會對特定犯罪例如一再殺人或販毒行為
    處罰之期待等，為綜合判斷外，尤須參酌上開實現刑罰公平
    性，以杜絕僥倖、減少犯罪之立法意旨，為妥適之裁量，倘
    違背此內部性界限，即屬權利濫用之違法（最高法院96 年
    台上第7583號判決意旨參照）。本院考量被告搶奪如附表二
    所示之被害人，均係徒手搶奪，所侵害法益雖非全然相同，
    但其犯罪類型之同質性較高、數罪對法益侵害之加重效應較
    低，及上述定應執行刑之原則等情形，定被告之應執行刑如
    主文所示之刑。而上開活動扳手1 支，雖未扣案，但係被告
    所有，並係供其為上開附表二編號1 之竊盜犯罪所用之物，
    業如前述，應依刑法第38條第3 項、第1 項第2 款規定宣告
    沒收。另本案扣得之安全帽2 頂、上衣4 件、牛仔褲2 件、
    雨衣1 件、布鞋1 雙、拖鞋1 雙及拋棄式口罩1 個，雖可供
    比對本案之監視器翻拍照片以證明被告為上開犯行所著之服
    飾之用，但上開物品均係被告之日常生活之必需品，而無沒
    收之必要，爰不宣告沒收，均併為說明。
據上論斷，應依刑事訴訟法第299 條第1 項前段、第273 條之1
第1 項，刑法第321 條第1 項第3 款、第325 條第1 項、第3 項
、第47條第1 項、第25條、第38條第1 項第2 款、第51條第5款
，刑法施行法第1 條之1 ，判決如主文。
本案經檢察官壬○○到庭執行職務。
中    華    民    國    99    年    10    月    7     日
                  刑事第二庭    法  官  施盈志
以上正本證明與原本無異。
如不服本判決應於收受送達後10日內向本院提出上訴書狀，並應
敘述具體理由；如未敘述上訴理由者，應於上訴期間屆滿後20日
內向本院補提理由書（均須按他造當事人之人數附繕本）「切勿
逕送上級法院」。
中    華    民    國    99    年    10    月    7     日
                                書記官  林雅婷
附錄本判決論罪之法條：
刑法第321條第3款
犯竊盜罪而有左列情形之一者，處6 月以上、5 年以下有期徒刑
：…三、攜帶兇器而犯之者。…
刑法第325條第1項、第3項
意圖為自己或第三人不法之所有，而搶奪他人之動產者，處6 月
以上5 年以下有期徒刑。
第1 項之未遂犯罰之。
附表一
┌──────┬───────────────────────┐
│犯罪事實    │主文欄（宣告刑）                              │
├──────┼───────────────────────┤
│附表二編號1 │乙○○犯攜帶兇器竊盜罪，累犯，處有期徒刑柒月。│
│            │未扣案之活動扳手壹支沒收。                    │
├──────┼───────────────────────┤
│附表二編號2 │乙○○犯搶奪罪，累犯，處有期徒刑玖月。        │
├──────┼───────────────────────┤
│附表二編號3 │乙○○犯搶奪未遂罪，累犯，處有期徒刑柒月。    │
├──────┼───────────────────────┤
│附表二編號4 │乙○○犯搶奪罪，累犯，處有期徒刑拾月。        │
├──────┼───────────────────────┤
│附表二編號5 │乙○○犯搶奪未遂罪，累犯，處有期徒刑柒月。    │
├──────┼───────────────────────┤
│附表二編號6 │乙○○犯搶奪罪，累犯，處有期徒刑拾月。        │
├──────┼───────────────────────┤
│附表二編號7 │乙○○犯搶奪未遂罪，累犯，處有期徒刑捌月。    │
├──────┼───────────────────────┤
│附表二編號8 │乙○○犯搶奪罪，累犯，處有期徒刑玖月。        │
├──────┼───────────────────────┤
│附表二編號9 │乙○○犯搶奪未遂罪，累犯，處有期徒刑柒月。    │
├──────┼───────────────────────┤
│附表二編號10│乙○○犯搶奪罪，累犯，處有期徒刑玖月。        │
├──────┼───────────────────────┤
│附表二編號11│乙○○犯搶奪罪，累犯，處有期徒刑拾月。        │
└──────┴───────────────────────┘
附表二 （即起訴書所附被告乙○○搶奪及竊盜案犯罪一覽表）

司法院資訊處製作；財團法人民間司法改革基金會備份。
